臺灣士林地方法院民事裁定
110年度消債清字第84號
債  務  人  陳郁菁  
上列債務人聲請清算事件，本院裁定如下：
    主  文
債務人甲○○自中華民國一百一十一年五月三十一日十七時起開始
清算程序。
命司法事務官進行本件清算程序。
    理  由
一、按債務人不能清償債務或有不能清償之虞者，於法院裁定開
    始更生程序或許可和解或宣告破產前，得依消債條例所定清
    算程序，向法院聲請清算，此觀消費者債務清理條例（下稱
    消債條例）第3條、第80條規定自明。又法院開始清算程序
    之裁定，應載明其年、月、日、時，並即時發生效力；法院
    裁定開始更生或清算程序後，得命司法事務官進行更生或清
    算程序；必要時得選任律師、會計師或其他適當之自然人或
    法人一人為監督人或管理人，消債條例第83條第1項、第16
    條第1項亦各有明文。
二、聲請意旨略以：伊有不能清償債務情事，前已向法院聲請與
    最大債權金融機構調解，惟調解不成立。又伊未經法院裁定
    開始更生程序或許可和解或宣告破產，爰依法聲請清算等語
    。
三、經查，債務人所主張之上開事實，有中華民國人壽保險商業
    同業公會保險業通報作業資訊系統資料查詢結果表【見本院
    110年度司消債調字第148號卷（下稱消債調卷）第13頁，本
    院卷第85、86頁】、民國108、109年度綜合所得稅各類所得
    資料清單及全國財產稅總歸戶財產查詢清單（見消債調卷第
    22頁及其背面，本院卷第79、80頁）、財團法人金融聯合徵
    信中心當事人綜合信用報告之協商前置專用債權人清冊（見
    消債調卷第63至66頁）、調解不成立證明書（見消債調卷第
    73頁）、全戶戶籍謄本（見本院卷第74頁）、租賃契約書（
    見本院卷第75至78頁）、子女銀行帳戶存摺明細（本院卷第
    110至120頁）可稽，堪信為真實。參酌債務人現年45歲（見
    本院卷第74頁），目前擔任上晟國際有限公司之業務專員，
    每月平均收入約新臺幣（下同）7萬元（見本院卷第18、59
    、60頁），每月尚需扶養2名未成年子女。又債務人名下固
    有富邦人壽保險股份有限公司之保險解約金9,149元（見本
    院卷第97頁），及原有於110年3月15日始變更要保人之中國
    人壽保險股份有限公司保險解約金14萬7,103元（見本院卷
    第62、141頁），然依其債權人陳報債務人之債務總額已達1
    ,167萬8,608元（計算式：750萬2,353元＋417萬6,255元＝1,1
    67萬8,608元，見消債調卷第54、57頁）觀之，足認債務人
    之財產、勞力、信用確不能清償全部債務。此外，復查無消
    債條例第6條第3項、第8條或第82條第2項所定駁回清算聲請
    之事由，是債務人聲請清算，應屬有據。爰依首揭規定，裁
    定開始本件清算程序，並命司法事務官進行本件清算程序。
四、爰裁定如主文。
中　　華　　民　　國　　111 　年　　 5　　月　　31　　日
                  民事第一庭  法  官  黃筠雅
以上正本係照原本作成。
本件裁定不得抗告。
中　　華　　民　　國　　111 　年　　6 　　月　　2 　　日
                              書記官  陳芝箖